臺灣臺中地方法院刑事判決　96年度易字第2642號
公　訴　人　臺灣臺中地方法院檢察署檢察官
被　　　告　辛○○
　　　　　　丁○○
　　　　　　己○○
上列被告因詐欺案件，經檢察官提起公訴（九十六年度偵字第二
七六七、六六八○、七○三五、八五九三、八五九四號），本院
判決如下：
    主    文
辛○○、丁○○、己○○均公訴不受理。
    理  由
一、公訴意旨略以：被告庚○○（本院於本案另行審理判決）因
    一時缺錢孔急，於民國95年間某日見報紙刊登徵人廣告，遂
    依其上留存電話撥予詐騙集團，並加入以在大陸之不詳姓名
    年籍之成年人為首之詐騙集團，與該詐騙集團姓名年籍不詳
    之成年人成員，及綽號「小黑」、「小傑」、「小馬」等成
    年人，共同基於意圖為自己不法所有之犯意聯絡，先後為後
    述詐欺取財行為，渠等分工方式為：由上開不詳姓名年籍之
    詐騙集團成員先以電話向如附表一所示之被害人等佯稱如附
    表一所示不同名義之詐騙方法，對各該被害人行騙，使各該
    被害人均因而陷於錯誤後，依其等指示匯款至如附表一所示
    其等指定之人頭帳戶內（各次被害人、詐得款項、匯入之人
    頭帳戶、詐騙情狀均詳如附表一所示)；「小黑」及「小傑
    」、「小馬」負責居間聯絡在大陸不詳姓名年籍之人，並負
    責聯絡提領、入帳、對帳及匯款；庚○○則負責聯絡其他共
    犯提領 (俗稱車手)及依「小黑」等人指示匯至指定戶頭及
    出面搭載販賣帳戶之人領取上開被害人等受騙而匯入由其等
    陸續以每件約新臺幣 (下同）2千元不等之價格收購如附表
    一所示之人頭帳戶（或為綽號「阿昌」、「伯爵」及其他車
    手甲○○、乙○○、丙○○、戊○○〈後四人本院於本案另
    行審理判決〉所收購提供)之帳戶，並供該詐欺集團詐騙財
    物使用，庚○○每日可分得金額2千元之報酬。庚○○嗣並
    吸收具共同意圖為自己不法所有犯意聯絡之下列人員而為下
    列分工行為：
  (一)辛○○於95年11月初，在臺中市○○路與五權路口之大都會
    KTV以2萬元之代價販賣彰化商業銀行鹿港分行帳號00000000
    000000號、中華郵政臺中何厝郵局帳號00000000000000、合
    作金庫股份有限公司鹿港分行帳號0000000000000號、臺灣
    中小企業銀行股份有限公司二林分行帳號00000000000號帳
    戶之存摺、密碼、提款卡予庚○○，並多次與庚○○及馮國
    豪 (另案由本院以96年度易字第2117號審理判決）以每領10
    萬元即取得0.05佣金甚至1至2千元之代價提領附表一之被害
    人受騙金額
  (二)丁○○於95年11月中旬，在臺中市○○路某茶行以2萬元代
    價販賣其所有之彰化銀行芳苑分行00000000000000、中華郵
    政水湳分行00000000000000、國泰世華中港分行0000000000
    00、臺北國際商銀中港分行、臺灣中小企銀二林分行予馮國
    豪，並以每提領20萬元即有1千元代價，隨同甲○○等人臨
    櫃提領附表一被害人受騙之款項。
  (三)己○○於95年12月1日，在臺北縣新莊市某撞球店，以每本
    帳戶2000元之代價，販賣其臺灣新光商業銀行新莊分行帳號
    0000000000000號帳戶、中華郵政股份有限公司新莊新泰路
    郵局帳號00000000000000號帳戶、國泰世華商業銀行新莊分
    行帳號000000000000號帳戶、上海商業銀行新莊分行帳號
    00000000000000號帳戶、新莊市農會帳號0000 0000000000
    號帳戶予莊坤達、庚○○及其所屬之詐騙集團，並以每次2
    千元代價，臨櫃提領附表一被害人受騙金額。
    因認被告辛○○、丁○○、己○○均涉犯刑法第339條第1項
    詐欺取財罪嫌。
二、按已經提起公訴或自訴之案件，在同一法院重行起訴者，應
    諭知不受理之判決，並得不經言詞辯論為之，刑事訴訟法第
    303第2款、第307條，分別定有明文。次按一事不再理為刑
    事訴訟法上一大原則，蓋對於同一被告之一個犯罪事實，無
    論是實質上一罪或裁判上一罪，祇有一個刑罰權，不容重複
    裁判，故檢察官就同一事實為先後兩次起訴，法院應依刑事
    訴訟法第303條第2款就重行起訴部分諭知不受理之判決，最
    高法院90年台非字第50號著有裁判。
三、經查：本件被告辛○○、丁○○、己○○與同案被告庚○○
    所屬詐欺集團成員，含由庚○○所吸收擔任記帳、及車手提
    款等人，對附表一所示被害人共犯詐欺取財罪部分，業經本
    院分別於96年度易字第2117號、96年度易字第2642號判決有
    罪，認以：電話詐騙此一新近社會犯罪型態，自刊登廣告、
    收購人頭帳戶、撥打電話實施詐騙、指定被害人匯款帳戶、
    自人頭帳戶提領款項、取贓分贓等階段，乃係需由多人縝密
    分工方能完成之集團性犯罪，而同案被告庚○○與其所屬詐
    欺集團成員及擔任俗稱車手之辛○○、丁○○、己○○等人
    共同分工參與詐欺取財之犯罪，自95年間起至96年1月17 日
    被查獲時止，渠等與詐欺集團成員結合而擔任詐欺集團之車
    手，為設在大陸地區之詐騙集團，提領詐欺集團以如附表一
    所示之電話詐欺方式，向如附表一所示之被害人壬○○等
    111人遂行詐騙之不法所得，其詐騙時間密集，次數頻繁，
    詐騙金額高達7854萬餘元，其犯罪型態乃具有集團性、縝密
    分工性、反覆性、計畫性、職業性，顯非屬偶而為之的犯罪
    類型，而係反覆以同種類詐騙行為為目的之社會活動之職業
    性犯罪，本即具有反覆實施之性質，依社會通念於客觀上乃
    符合一個反覆、延續性之行為觀念，應評價為包括一罪之集
    合犯，而認定被告辛○○、丁○○、己○○與其他同案被告
    所犯均係共同詐欺取財之集合犯在案。故被告辛○○、丁○○、己○○與其他同案被告對附表一各被害人之犯罪行為間
    ，具實質上一罪關係。
四、次查：
   (一)被告辛○○、丁○○就同一案件之提供人頭帳戶予庚○○
     所屬詐欺集團使用，並進而充當車手臨櫃提款予詐欺集團
     之共同詐欺取財犯罪部分犯行，前經臺灣臺中地方法院檢
     察署檢察官以95年度偵字第25861、26108號、96年度偵字
     第1206、5885號先行起訴，並由本院以96年度易字第2117
     號繫屬在先，並經本院判決在案，此有本院96年度易字第
     2117號刑事判決可稽。是本件公訴人就被告辛○○、丁○○共同詐欺取財之集合犯實質上一罪之部分犯行，向本院
     重行起訴，揆諸前開說明，爰不經言詞辯論，逕予諭知不
     受理之判決。
   (二)被告己○○就同一案件之提供人頭帳戶予庚○○所屬詐欺
     集團使用，並進而充當車手臨櫃提款予詐欺集團之共同詐
     欺取財犯罪部分犯行（被害人為附表一編號6之癸○○），
     前經臺灣板橋地方法院檢察署檢察官以96年度偵字第893
     號先行起訴，並由臺灣板橋地方法院於96年4月27日以96年
     度易字第1115號繫屬在先，此有該案之起訴書及臺灣高等
     法院被告前案紀錄表附卷可稽。是本件公訴人就被告己○○共同詐欺取財之集合犯實質上一罪之部分犯行，向本院
     重行起訴，揆諸前開說明，亦不經言詞辯論，逕予諭知不
     受理之判決。
據上論斷，應依刑事訴訟法第三百零三條第二款、第三百零七條
，判決如主文。
中　　華　　民　　國　　96　　年　　9 　　月　　12　　日
              刑事第三庭  審判長法  官 賴恭利
                                法  官 黃松竹
                                法  官 陳思成
上正本證明與原本無異。
如不服本判決，應於收受送達之日起10日內向本院提出上訴狀（
須附具體理由及繕本），上訴於臺灣高等法院臺中分院。
                                書記官 孫立文
中　　華　　民　　國　　96　　年　　9 　　月　　12　　日
附表一：庚○○詐欺集團被害人受騙匯款一覽表
